臺灣板橋地方法院刑事判決　　　　　　　　　　　　九十二年度訴字第二四一八號
　　公　訴　人　台灣板橋地方法院檢察署檢察官
　　被　　　告　乙○○
右列被告因偽造文書案件，經檢察官提起公訴（九十二年度偵字第一六七六七號），
本院改依簡式審判程序判決如左：
    主  文
乙○○連續行使偽造私文書，足以生損害於公眾及他人，處有期徒刑伍月，如易科罰
金，以參佰元折算壹日。緩刑貳年。桃園縣警察局桃警局交字第Ｄ九Ａ一五七九二七
號舉發違反道路交通管理事件通知單及內政部警政署國道公路警察局公警局交字第Ｚ
00000000號舉發違反道路交通管理事件通知單之移送聯、迴覆聯、存查聯內
偽造之「甲○○」署押各參枚（共陸枚），均沒收。
    事  實
一、乙○○連續自民國八十九年九月迄至及九十一年五月十五日十八時三十分（起訴
    書漏載十八時三十分）許，先後因無照騎乘機車（行經臺北縣迴龍時逆向行駛）
    及無照駕駛車號ＬＥ－○六○三號自小貨車（行經國道一號公路南向新莊出口匝
    道時，因單一匝道利用右側路肩超車）違規遭交通警察攔下盤查，詎乙○○為脫
    免無照駕駛被開告發單處罰，竟基於偽造署押及行使偽造私文書之概括犯意，冒
    用其堂兄「甲○○」名義，而向員警表示其係「甲○○」本人及年籍資料，使值
    勤員警各因其逆向行駛等違規事實及未帶駕照行駛、單一匝道利用右側路肩超車
    等違規事實分別據以製作桃園縣警察局桃警局交字第Ｄ九Ａ一五七九二七號舉發
    違反道路交通管理事件通知單及內政部警政署國道公路警察局公警局交字第Ｚ0
    0000000號舉發違反道路交通管理事件通知單（下稱違規通知單）各一份
    ，乙○○並在各該違規通知單移送聯之「收受通知聯者簽章欄」內，偽簽「甲○
    ○」之署名，偽造表示由「甲○○」收受該違規通知單通知聯意思之私文書，然
    後再將該份違規通知單交予員警收執，而行使之，足以生損害於甲○○本人權益
    及警察機關對於交通事件管理之正確性。
二、案經甲○○訴由內政部警政署國道公路警察局第一警察隊移送臺灣板橋地方法院
    檢察署檢察官偵查起訴。
    理  由
一、按除被告所犯為死刑、無期徒刑、最輕本刑為三年以上有期徒刑之罪或高等法院
    管轄第一審案件者外，於前條第一項程序進行中，被告先就被訴事實為有罪之陳
    述時，審判長得告知被告簡式審判程序之旨，並聽取當事人、代理人、辯護人及
    輔佐人之意見後，裁定進行簡式審判程序。為中華民國九十二年九月一日施行之
    刑事訴訟法第二百七十三條之一第一項所明定，本案於行準備程序時，被告為有
    罪陳述，經本院告以簡式審判程序之旨，並聽取被告、檢察官之意見後，認為宜
    以簡式審判程序審理，爰經本院合議庭裁定改依簡式審判程序審理，合先說明。
二、右揭犯罪事實，業據被告乙○○於偵查、本院準備程序及審理中自白不諱，核與
    告訴人甲○○指述之情節相符，復有前揭八十九年九月五日之違規通知單移送聯
    影本、九十一年五月十五日違規通知單及迴覆聯正本、甲○○申請查明九十一年
    五月十五日遭舉發違規之人非伊之「申請書」各一紙附卷可稽，足認被告之自白
    核與事實相符，得採為判決之基礎。綜上所述，本件事證明確，被告犯行堪予認
    定。
三、按被告在違規通知單移送聯之收受通知聯者簽章欄內偽簽「甲○○」姓名，不待
    依據習慣或特約，單從形式上觀察，即足以知悉係表示由「甲○○」名義出具領
    收通知聯之證明，此與事先在印妥內容之收據上偽簽他人姓名之情形，無分軒輊
    ，當然屬於刑法第二百十條所稱之私文書，而非同法第二百二十條之準文書（最
    高法院八十三年度臺上字第六六三一號判例意旨參照）；被告復將該違規通知單
    交回處理之警員，主張由「甲○○」受領之意思，足以生損害於甲○○本人權益
    及警察機關對於交通事件管理之正確性，核其所為，係犯刑法第二百十六條、第
    二百十條之行使偽造私文書罪。被告於違規通知單上偽造署押之行為，屬嗣後偽
    造私文書之部分行為，而偽造私文書之低度行為，又為行使之高度行為所吸收，
    均不另論罪。又被告先後行使偽造私文書之犯行，方法相同，觸犯構成要件相同
    之罪，雖時間差距拉大，惟被告亦自承從八十九年九月初起即開始冒用「甲○○
    」身份至九十一年為警查獲之時，顯係基於概括犯意為之，應依連續犯之規定論
    以一罪，並加重其刑，公訴意旨未論及此，容有誤會。又違規通知單一式四聯，
    以複寫製作，一次簽名即同時於移送聯、通知聯、迴覆聯、存查聯上各產生署名
    一枚，此皆為本院職務上已知之事項，惟查本件交通違規事件，員警係將通知聯
    給予交通違規人而未署名，僅在其餘三聯簽名而生複寫效果，於此，公訴人雖未
    就被告於違規通知單迴覆聯、存查聯上偽造「甲○○」署名部分提起公訴，惟該
    部分既與已起訴之偽造署名部分有接續犯之法律上一罪關係，為起訴效力所及，
    本院自得併予審究。爰審酌被告為脫免交通違規之處罰，竟擅自冒用其堂兄名義
    ，使其堂兄無端蒙受行政裁罰之不利益，同時亦損害警察機關對於交通事件管理
    之正確性，惟其嗣後坦承犯行，態度堪稱良好，暨其智識程度、犯罪目的、手段
    、所生危害等一切情狀，量處如主文所示之刑，並諭知易科罰金之折算標準。末
    查被告未曾受有期徒刑以上刑之宣告，有臺灣高等法院被告全國前案紀錄表一份
    在卷可憑，其一時失慮致罹刑典，經此偵審程序，當知警惕而信無再犯之虞，本
    院因認前開對其所宣告之刑，以暫不執行為適當，爰併予宣告緩刑二年，以勵自
    新。如事實欄所載分別在桃園縣警察局及內政部警政署國道公路警察局違規通知
    單之移送聯、迴覆聯、存查聯內偽造之「甲○○」署押各三枚（共六枚），均應
    依刑法第二百十九條之規定宣告沒收。
據上論斷，應依刑事訴訟法第二百七十三條之一第一項、第二百九十九條第一項前段
，刑法第五十六條、第二百十六條、第二百十條、第四十一條第一項前段、第七十四
條第一款、第二百十九條，罰金罰鍰提高標準條例第二條，判決如主文。
本案經檢察官魏正杰到庭執行職務。
中      華      民      國     九十三     年      一     月    二十九   日
                                臺灣板橋地方法院刑事第六庭
                                    法  官  邱  育  佩
如不服本判決，應於判決送達後十日內向本院提出上訴狀 (應附繕本) ，上訴於臺灣
高等法院。
右正本證明與原本無異。
                                    書記官  陳  姿  利
中      華      民      國     九十三     年      一     月    二十九   日
